【裁判字號】    90,易,28
【裁判日期】    900315
【裁判案由】    竊盜
【裁判全文】
臺灣苗栗地方法院刑事判決                              九十年度易字第二八號
    公  訴  人  臺灣苗栗地方法院檢察署檢察官
    被      告  乙○○
                丁○○
                甲○○
右列被告等因竊盜案件，經檢察官提起公訴（八十九年度偵字第四七二六號），本院
判決如左：
    主  文
乙○○連續結夥三人以上竊盜，處有期徒刑捌月，緩刑肆年。
甲○○連續結夥三人以上竊盜，處有期徒刑玖月，緩刑肆年，緩刑期內付保護管束。
丁○○結夥三人以上竊盜，處有期徒刑陸月，如易科罰金，以參佰元折算壹日，緩刑
參年。
    事  實
一、乙○○、丁○○及甲○○（前於民國八十年五月二十日因竊盜罪，經臺灣新竹地
    方法院判處有期徒八月，緩刑三年，緩刑期內付保護管束確定，緩刑期滿未經撤
    銷假釋，未構成累犯）皆係位於苗栗縣銅鑼工業區○○路三之一號「銘龍企業公
    司」（下簡稱銘龍公司）之職員，乙○○、甲○○共同基於意圖為自己不法所有
    之概括犯意聯絡，(一)先於民國八十九年十月下旬某日凌晨，趁上夜班之際，在銘
    龍公司之倉庫內，共同以徒手竊得銘龍公司所有之銅線約二百公斤，由乙○○負
    責駕車運送上揭銅線並售予不知情之舊貨業者邱董秋蘭，所得款項則由甲○○、
    乙○○與事先並不知情之丁○○朋分花用。(二)再於同年十一月十四日零時許，與
    丁○○共同基於意圖為自己不法所有之犯意聯絡，結夥三人，以相同方法竊得銘
    龍公司所有之銅線三百九十五公斤，而於同日上午九時五十分許，由乙○○負責
    運送銷售途中，在苗栗縣銅鑼鄉中興工業區前為警查獲，並扣得上揭銅線計三百
    九十五公斤。
二、案經苗栗縣警察局移送臺灣苗栗地方法院檢察署檢察官偵查起訴。
    理  由
一、訊據被告乙○○、丁○○及甲○○對於右揭事實均坦承不諱，核與被害人銘龍企
業股份有限公司之經理丙○○指訴之情節，證人即順基舊貨行負責人邱董秋蘭證
    述之情節相符，並有贓物認領保管單一紙附卷可稽，足證被告之自白確與事實相
    符，本件事證明確，被告犯行洵堪認定。
二、核被告乙○○、甲○○所為如事實欄(一)之行為，係犯刑法第三百二十條第一項之
    竊盜罪。被告乙○○、甲○○及丁○○所為如事實欄(二)之行為，係犯刑法第三百
    二十一條第一項第四款之加重竊盜罪。被告乙○○與甲○○二人間，就上開事實
    欄(一)之犯行，具犯意聯絡及行為分擔，均為共同正犯。被告乙○○、甲○○與丁○○三人間，就上開事實欄(二)之犯行，具犯意聯絡及行為分擔，均為共同正犯。
    被告乙○○、甲○○前後二次竊盜犯行，時間緊接，所犯係基本構成要件相同之
    罪名，顯係基於概括犯意為之，為連續犯，應依刑法第五十六條之規定，論以情
    節較重之刑法第三百二十一條第一項第四款之結夥三人以上竊盜罪，並加重其刑
    。爰審酌被告之素行、犯罪之動機、目的、所生損害、犯後坦承犯行，態度尚稱
    良好及被害人願原諒被告等一切情狀，各量處如主文所示之刑。又被告行為後，
    刑法第四十一條業經總統於九十年一月十日公布修正，同年一月十二日生效，將
    修正前原規定「犯最重本刑為三年以下有期徒刑以下之刑之罪，而受六月以下有
    期徒刑或拘役之宣告，因身體、教育、職業或家庭之關係，執行顯有困難者，得
    以一元以上三元以下折算一日，易科罰金。」公布修正為「犯最重本刑為五年以
    下有期徒刑以下之刑之罪，而受六個月以下有期徒刑或拘役之宣告，因身體、教
    育、職業、家庭之關係或其他正當事由，執行顯有困難者，得以一元以上三元以
    下折算一日，易科罰金。但確因不執行所宣告之刑，難收矯正之效，或難以維持
    法秩序者，不在此限。併合處罰之數罪，均有前項情形，其應執行之刑逾六月者
    ，亦同。」比較修正前、後條文規定之結果，以修正後之規定有利於被告，自應
    依刑法第二條第一項前段之規定，適用裁判時之法律即修正後之刑法第四十一條
    第一項前段之規定，就被告丁○○所處如主文所示之刑，併諭知易科罰金之折算
    標準。查被告乙○○、丁○○前未曾受有期徒刑以上刑之宣告，被告甲○○於民
    國八十年五月二十日因竊盜罪，經臺灣新竹地方法院判處有期徒八月，緩刑三年
    ，緩刑期內付保護管束確定，惟於緩刑期滿，而緩刑之宣告未經撤銷，其刑之宣
    告依刑法第七十六條之規失其效力，而與未曾受有期徒刑以上刑之宣告相同，分
    別有臺灣苗栗地方法院檢察署刑案資料查註紀錄表及臺灣高等法院被告全國前案
    紀錄表在卷可稽，本院因認被告經此次起訴審判後，當能知所警惕，信無再犯之
    虞，所宣告之刑以暫不執行為適當，並各諭知主文所示之緩刑期間，甲○○部分
    並諭知緩刑期內付保護管束，以啟自新。
據上論斷，應依刑事訴訟法第二百九十九條第一項前段，刑法第二條第一項前段、第
二十八條、第五十六條、第三百二十一條第一項第四款、第四十一條第一項前段、第
七十四條第一款、第九十三條第一項，罰金罰鍰提高標準條例第二條，判決如主文。
本案經檢察官蔡宗熙到庭執行職務。
中      華      民      國    九十      年      三      月     十五     日
                                  臺灣苗栗地方法院刑事第二庭
                                          法  官  黃  建  都
右正本證明與原本無異
如不服本判決，應於判決送達後十日內，向本院提出上訴狀（應附繕本），上訴於臺
灣高等法院臺中分院。
                                          書記官  黃  士  益
中      華      民      國    九十      年      三      月     十五    日
附錄︰
刑法第三百二十一條第一項
犯竊盜罪而有左列情形之一者，處六月以上五年以下有期徒刑：
四  結夥三人以上而犯之者。


司法院資訊處製作；財團法人民間司法改革基金會備份。
